# 内部资金占用利息问题

提问人：偶买噶 时间：2018-01-10 11:56:02
同一法人有两家子公司，子公司之间内部资金借用 是否应该计提资金占用利息，跟外部借款一样，有准则依据么？法人占用兄弟单位资金后，将资金借给了小股东，按照借款协议计提利息，国有资产监管相关规定有要求不允许按同期贷款利息借给小股东钱么？

回答人：chenyiwei
1 、子公司各自的单独报表中，理论上应按同期贷款利率确认资金占用费，如果无需支付的则贷记资本公积。提供资金一方则需对应确认利息收入。 2 、无不得拆借资金的明文规定。

提问人：偶买噶 时间：2018-01-11 10:19:37
为什么借款的形式不支付利息要做资本公积呢？这是什么规定嘛

回答人：chenyiwei
关联方之间实质上资本性投入的权益性交易。